【裁判字號】    99,台抗,781
【裁判日期】    990921
【裁判案由】    違反毒品危害防制條例等聲明異議
【裁判全文】
最高法院刑事裁定              九十九年度台抗字第七八一號
抗  告  人  甲○○
上列抗告人因違反毒品危害防制條例等執行案件，不服台灣高等
法院高雄分院中華民國九十九年七月二十一日駁回其就檢察官指
揮執行聲明異議之裁定（九十九年度聲字第六四一號），提起抗
告，本院裁定如下：
    主  文
抗告駁回。
    理  由
本件抗告人甲○○聲明異議意旨略以：抗告人因違反毒品危害防
制條例等案件，經本院判處有期徒刑十五年確定執行；又因違反
毒品危害防制條例案件，經法院分別判刑確定，並定應執行刑為
有期徒刑十五年四月，經台灣高雄地方法院檢察署檢察官以民國
九十八年度執更嵩字第三四五二號指揮書執行，並與前案接續執
行，業已超出「不得逾二十年」之規定。檢察官執行未參酌本院
關於判決內部界限、外部界限之見解，過於輕率，爰提出異議，
請為適當之裁定云云。原裁定以：抗告人前因違反毒品危害防制
條例等三罪經判決確定後，另經法院裁定定應執行刑為有期徒刑
十五年七月確定，該部分由台灣屏東地方法院檢察署檢察官核發
九十六年度執減更字第一六八四號執行指揮書執行；抗告人另因
違反毒品危害防制條例等六罪經判決確定後，經原審法院以九十
八年度聲字第一二一二號刑事裁定，定其應執行刑為有期徒刑十
六年四月確定，此部分則由台灣高雄地方法院檢察署檢察官核發
九十八年度執更字第三四五二號執行指揮書執行，而其指揮書並
載明係接續上開九十六年度執減更字第一六八四號案執行等情，
業經原審調取台灣高雄地方法院檢察署九十八年度執更字第三四
五二號卷宗核閱無訛。又抗告人上開二份執行指揮書所載被告所
犯之三罪及六罪間，並不符合刑法第五十條、第五十一條所規定
，即裁判確定前犯數罪者，併合處罰及定其應執行刑之要件，自
不受刑法第五十一條第五款宣告多數有期徒刑不得逾三十年規定
之限制。另所謂法院為裁判之內部界限、外部界限，係指法院為
裁判時關於裁量權行使之限制，此與檢察官依法執行刑事確定裁
判間並無關聯，檢察官以二份執行指揮書接續為上開執行各節，
於法並無不合。因認抗告人聲明異議為無理由，予以駁回，經核
於法尚無違誤。抗告意旨略稱：抗告人經判刑確定各罪有經減刑
者，另有數案與前案犯罪日期相近，若以先行判決確定案件之日
期為標準，決定各罪是否得予定應執行刑，有欠妥當。且法院就
抗告人定應執行刑之相關刑事裁判，有未為新舊法比較之違誤及
其他不當之情形云云。按本件抗告人係對檢察官指揮執行不當聲
明異議，則法院就抗告人定應執行刑之相關刑事裁判是否有違誤
，係屬另一問題，並非本件抗告程序所得審酌，抗告意旨執非本
件抗告程序所得審酌之事項，任意指摘原裁定不當，難認為有理
由，應予駁回。
據上論結，應依刑事訴訟法第四百十二條，裁定如主文。
中    華    民    國  九十九  年    九    月  二十一  日
                      最高法院刑事第一庭
                          審判長法官  董  明  霈
                                法官  林  茂  雄
                                法官  張  祺  祥
                                法官  王  聰  明
                                法官  謝  靜  恒
本件正本證明與原本無異
                                      書  記  官
中    華    民    國  九十九  年    十    月    一    日
                                                      Ｅ

司法院資訊處製作；財團法人民間司法改革基金會備份。
